【裁判字號】    89,易,87
【裁判日期】    890320
【裁判案由】    家庭暴力防治法
【裁判全文】
臺灣苗栗地方法院刑事判決                            八十九年度易字第八七號
    公  訴  人  臺灣苗栗地方法院檢察署檢察官
    被      告  甲○○
右列被告因違反家庭暴力防治法案件，經檢察官提起公訴（八十八年度偵字第五九七
九號），本院判決如左：
    主  文
甲○○違反法院禁止相對人直接或間接對於被害人為騷擾行為之裁定，累犯，處有期
徒刑肆月，如易科罰金，以參佰元折算壹日。
    事  實
一、甲○○曾因妨害自由案件，於民國（下同）八十六年七月八日經台灣高等法院判
    處有期徒刑六月確定，於八十七年八月十四日執行完畢，詎其仍不知悛悔，於八
    十八年十一月下旬，接獲本院八十八年家護字第一一三號不得對其妻乙○○實施
    騷擾之保護令後，竟於同年十二月十五日零時至二時二十分許，違反該保護令規
    定，至苗栗縣頭屋鄉象山村十五鄰濫坑六十八號乙○○住所外面大聲吵鬧，要求
    馮女讓其進入，馮女不堪其擾，遂以電話報案，為警捕獲。
二、案經苗栗縣警察局安苗栗分局移送臺灣苗栗地方法院檢察署檢察官偵查起訴。
    理  由
一、訊據被告甲○○矢口否認上開犯行，先於偵查中辯稱：伊係前往看小孩，續於本
    院審理中改稱：伊並未騷擾告訴人乙○○，伊係前往借電話云云。惟查，右開事
    實業據告訴人乙○○指述綦詳，復有本院八十八年度家護字第一一三號保護令附
    卷足稽，況當時係凌晨零時至二時之間，又豈有於該段前往借電話或看小孩之理
    ？是被告甲○○上開所辯顯非可採，事証明確，被告犯行應洵堪認定。
二、核被告甲○○所為，係犯家庭暴力防治法第五十條第二款之違反保護令罪。又被
    告有事實欄所載論罪科刑執行情形，有本院被告全國前案紀錄表可考，其於有期
    徒刑執行完畢後，五年內再犯有期徒刑以上之本罪，為累犯，依法應加重其刑。
    爰審酌被告行為後否認犯行，顯見並無悔意及被告之品行、犯罪之動機、目的、
    手段、所生之危害及犯罪後之態度等一切情狀，量處如主文所示之刑，並諭知易
    科罰金之折算摽準。
據上論斷，應依刑事訴訟法第二百九十九條第一項前段，家庭暴力防治法第五十條第
二款，刑法第十一條前段、第四十一條、第四十七條，罰金罰鍰提高標準條例第二條
前段，判決如主文。
本案經檢察官石東超到庭執行職務。
中      華      民      國    八十九    年      三      月     二十     日
                                        臺灣苗栗地方法院刑事庭
                                          法  官    姚  銘  鴻
右正本證明與原本無異。
如不服本判決，應於送達後十日內向本院提出上訴狀(須附繕本)，上訴於台灣高等法
院台中分院。
                                          書記官    張  文  玲
中      華      民      國    八十九    年      三      月    二十一    日
附錄本案論罪科刑法條全文：
家庭暴力防制法第五十條第二款
違反法院第十三條、第十五條所為之下列裁定者，為本法所稱之違反保護令罪，處三
年以下有期徒刑、拘役或科或併科新臺幣十萬元以下罰金：
二、禁止直接或間接騷擾、接觸、通話或其他連絡行為。


司法院資訊處製作；財團法人民間司法改革基金會備份。
